<?xml version='1.0' encoding='utf-8'?>
<verb default="íospair" disambig="">
  <verbalNoun default="íospairt" />
  <verbalAdjective default="íospartha" />
  <tenseForm default="íospair" tense="Past" dependency="Indep" person="Base" />
  <tenseForm default="íospraíomar" tense="Past" dependency="Indep" person="Pl1" />
  <tenseForm default="íospraíodar" tense="Past" dependency="Indep" person="Pl3" />
  <tenseForm default="íospraíodh" tense="Past" dependency="Indep" person="Auto" />
  <tenseForm default="íospair" tense="Past" dependency="Dep" person="Base" />
  <tenseForm default="íospraíomar" tense="Past" dependency="Dep" person="Pl1" />
  <tenseForm default="íospraíodar" tense="Past" dependency="Dep" person="Pl3" />
  <tenseForm default="íospraíodh" tense="Past" dependency="Dep" person="Auto" />
  <tenseForm default="íospraíodh" tense="PastCont" dependency="Indep" person="Base" />
  <tenseForm default="íospraínn" tense="PastCont" dependency="Indep" person="Sg1" />
  <tenseForm default="íospraíteá" tense="PastCont" dependency="Indep" person="Sg2" />
  <tenseForm default="íospraímis" tense="PastCont" dependency="Indep" person="Pl1" />
  <tenseForm default="íospraídís" tense="PastCont" dependency="Indep" person="Pl3" />
  <tenseForm default="íospraítí" tense="PastCont" dependency="Indep" person="Auto" />
  <tenseForm default="íospraíodh" tense="PastCont" dependency="Dep" person="Base" />
  <tenseForm default="íospraínn" tense="PastCont" dependency="Dep" person="Sg1" />
  <tenseForm default="íospraíteá" tense="PastCont" dependency="Dep" person="Sg2" />
  <tenseForm default="íospraímis" tense="PastCont" dependency="Dep" person="Pl1" />
  <tenseForm default="íospraídís" tense="PastCont" dependency="Dep" person="Pl3" />
  <tenseForm default="íospraítí" tense="PastCont" dependency="Dep" person="Auto" />
  <tenseForm default="íospraíonn" tense="PresCont" dependency="Indep" person="Base" />
  <tenseForm default="íospraím" tense="PresCont" dependency="Indep" person="Sg1" />
  <tenseForm default="íospraímid" tense="PresCont" dependency="Indep" person="Pl1" />
  <tenseForm default="íospraítear" tense="PresCont" dependency="Indep" person="Auto" />
  <tenseForm default="íospraíonn" tense="PresCont" dependency="Dep" person="Base" />
  <tenseForm default="íospraím" tense="PresCont" dependency="Dep" person="Sg1" />
  <tenseForm default="íospraímid" tense="PresCont" dependency="Dep" person="Pl1" />
  <tenseForm default="íospraítear" tense="PresCont" dependency="Dep" person="Auto" />
  <tenseForm default="íospróidh" tense="Fut" dependency="Indep" person="Base" />
  <tenseForm default="íospróimid" tense="Fut" dependency="Indep" person="Pl1" />
  <tenseForm default="íosprófar" tense="Fut" dependency="Indep" person="Auto" />
  <tenseForm default="íospróidh" tense="Fut" dependency="Dep" person="Base" />
  <tenseForm default="íospróimid" tense="Fut" dependency="Dep" person="Pl1" />
  <tenseForm default="íosprófar" tense="Fut" dependency="Dep" person="Auto" />
  <tenseForm default="íospródh" tense="Cond" dependency="Indep" person="Base" />
  <tenseForm default="íospróinn" tense="Cond" dependency="Indep" person="Sg1" />
  <tenseForm default="íosprófá" tense="Cond" dependency="Indep" person="Sg2" />
  <tenseForm default="íospróimis" tense="Cond" dependency="Indep" person="Pl1" />
  <tenseForm default="íospróidís" tense="Cond" dependency="Indep" person="Pl3" />
  <tenseForm default="íosprófaí" tense="Cond" dependency="Indep" person="Auto" />
  <tenseForm default="íospródh" tense="Cond" dependency="Dep" person="Base" />
  <tenseForm default="íospróinn" tense="Cond" dependency="Dep" person="Sg1" />
  <tenseForm default="íosprófá" tense="Cond" dependency="Dep" person="Sg2" />
  <tenseForm default="íospróimis" tense="Cond" dependency="Dep" person="Pl1" />
  <tenseForm default="íospróidís" tense="Cond" dependency="Dep" person="Pl3" />
  <tenseForm default="íosprófaí" tense="Cond" dependency="Dep" person="Auto" />
  <moodForm default="íospraíodh" mood="Imper" person="Base" />
  <moodForm default="íospraím" mood="Imper" person="Sg1" />
  <moodForm default="íospair" mood="Imper" person="Sg2" />
  <moodForm default="íospraímis" mood="Imper" person="Pl1" />
  <moodForm default="íospraígí" mood="Imper" person="Pl2" />
  <moodForm default="íospraídís" mood="Imper" person="Pl3" />
  <moodForm default="íospraítear" mood="Imper" person="Auto" />
  <moodForm default="íospraí" mood="Subj" person="Base" />
  <moodForm default="íospraímid" mood="Subj" person="Pl1" />
  <moodForm default="íospraítear" mood="Subj" person="Auto" />
</verb>
